臺灣臺中地方法院刑事判決　　　　　　 96年度交易字第726號
公　訴　人　臺灣臺中地方法院檢察署檢察官
被　　　告　乙○○
　　　　　　　　　　　號
被　　　告　甲○○
上列被告因公共危險案件，經檢察官提起公訴（96年度偵字第
18631號），本院判決如下：
    主    文
乙○○、甲○○服用酒類，不能安全駕駛動力交通工具而駕駛，
乙○○處拘役參拾日，如易科罰金，以新台幣壹仟元折算壹日；
甲○○，累犯，處有期徒刑肆月，如易科罰金，以新台幣壹仟元
折算壹日。
    事    實
一、甲○○前因竊盜案件，經臺灣臺中地方法院以91年度易字第
    740號判處有期徒刑1年確定，並於民國（下同）92年2月21
    日執行完畢，嗣又因酒後不能安全駕駛而駕駛案件，經臺灣
    臺中地方法院以95年度豐交簡字第299號判處拘役59日確定
    。詎仍不知悔改，於96年7月24日凌晨3時30分許，在臺中市
    ○○路某工地內飲用加水高粱酒，至凌晨4時許止，已達不
    能安全駕駛動力交通工具之程度，竟仍於同日凌晨4時許，
    騎乘車號G3R-276號重型機車離開，欲返回住處。嗣於同日
    凌晨4時35分許，甲○○騎乘上開機車沿臺中市○○路由南
    往北方向行駛，行經文心路與大雅路口時，適乙○○亦於同
    日凌晨4時許，酒後駕駛車號8703-HR號自小客車自臺中市○
    ○○路某海產店離開，沿文心路由南往北方向行經上開路口
    停等紅燈。甲○○因受酒精影響，不慎自後追撞乙○○之自
    小客車，甲○○因而人車倒地，受有左側肋骨骨折等傷害（
    過失傷害部分未據告訴）。經警據報前往處理，對仍在上開
    事故地點之乙○○施以呼氣式酒精濃度測試，測得其呼氣中
    酒精濃度為每公升0.46毫克；另委請甲○○就醫之中國醫藥
    大學附設醫院醫師對甲○○抽血檢驗血中酒精濃度，測得血
    中酒精濃度為275mg/dl，經換算呼氣酒精濃度值達每公升
    1.309毫克，而查獲上情。
二、案經臺中市警察局第五分局移送臺灣臺中地方法院檢察署檢
    察官偵查起訴。
    理    由
一、訊據被告乙○○、甲○○二人，均坦承不諱。按刑法第185
    條之3所稱服用酒類或其他相類之物，不能安全駕駛動力交
    通工具之公共危險條款，係屬抽象危險犯之規定，此種抽象
    危險係伴隨飲酒過量之行為而當然成立。換言之，只需客觀
    上有此種行為出現，危險即視為存在，其是否果真肇事，均
    不影響公共危險罪責之成立；若其果真駕車肇禍，其刑責之
    明顯則更不待言。又參考德、美等國之認定標準，對於酒精
    濃度吐氣已達每公升0.55毫克，或血液濃度達百分之0.1以
    上，肇事率為一般正常人之10倍，認為已達「不能安全駕駛
    」之標準，至於上揭數值以下之行為，如輔以其他客觀事實
    得作為「不能安全駕駛」之判斷，亦認為應依刑法第185條
    之3之規定處以刑罰，此有法務部88年5月18日法88檢字第
    1669 號函可資參照。次按體內酒精含量由開始飲酒時的0%
    ，依飲酒量漸漸累積增加，在完成飲酒時體內酒精含量達到
    最高，隨後依代謝率逐漸代謝，至於體內酒精含量倒推計算
    代謝率，依交通部運輸研究所於77年8月間針對國人進行實
    驗研究指出為每小時每公升0.0628毫克（引自陳高村著吐氣
    中酒精含量倒推計算過程一文）。被告乙○○酒後開始駕車
    之時間為96年7月24日凌晨4時許，而員警係於同日凌晨5時
    54分對其進行呼氣式酒精濃度測試，被告乙○○吐氣所含酒
    精成份為每公升0.46毫克，有酒精濃度測定值列印表在卷可
    按。被告乙○○自開始駕車至接受酒測之時間，相距約1.9
    小時（54/60+1=1.9），依前揭國人體內酒精含量之代謝率
    計算，被告乙○○於開始駕車時體內所含酒精濃度，應約為
    每公升0.579毫克（0.46mg/l+0.0628mg/lx1.9hr≒0. 579mg
    /l），其駕車時呼氣酒精濃度已高於法務部前開函示不能安
    全駕駛之標準（即呼氣酒精濃度達每公升0.55毫克，）。顯
    見被告當時已屬「不能安全駕駛」動力交通工具之狀態。被
    告甲○○部分，復有中國醫藥大學附設醫院檢驗檢查報告、
    診斷證明書、道路交通事故調查報告表、道路交通事故現場
    圖及現場照片9張在卷可稽。核與甲○○被告之自白相符，
    其自白應為真實。次查，被告甲○○血液中之酒精濃度換算
    成呼氣所含酒精濃度高達每公升1.309毫克，已逾上開每公
    升0.55毫克之標準，且被告酒後騎乘機車肇事等情，已如上
    述。可見被告甲○○已處於不能安全駕駛動力交通工具之狀
    態。綜上所述，被告乙○○、甲○○均應已屬「不能安全駕
    駛」，其等犯行洵堪認定。
二、核被告甲○○、乙○○所為，均係犯刑法第185條之3服用酒
    類不能安全駕駛動力交通工具而駕駛罪。被告甲○○於92年
    2月21日甫執行有期徒刑1年完畢，有台灣高等法院被告前案
    紀錄表足稽，其於5年內再故意犯本件有期徒刑以上之刑之
    罪，為累犯，依刑法第47條第1項規定，加重其刑。爰審酌
    被告二人之犯罪之動機、目的、手段，犯罪所生之危害、犯
    罪後之態度等一切情狀，分別量處如主文所示之刑，並均諭
    知易科罰金之折算標準。
三、據上論斷，應依刑事訴訟法第二百九十九條第一項前段，刑
    法第一百八十五條之三、第四十七條第一項、第四十一條第
    一項前段，刑法施行法第一條之一，判決如主文。
中　　華　　民　　國　　96　　年　　10　　月　　4　　日
                  刑事第四庭    法  官  林清鈞
上正本證明與原本無異。
如不服本判決，應於收送達後10日內向本院提出上訴書狀（應敘
述具體理由並附繕本）。
上訴書狀如未敘述理由，應於上訴期間屆滿後20日內補提理由書
於本院。
                                書記官  陳貴卿
中　　華　　民　　國　　96　　年　　10　　月　　4　　日
附錄論罪科刑法條
中華民國刑法第185條之3
服用毒品、麻醉藥品、酒類或其他相類之物，不能安全駕駛動力
交通工具而駕駛者，處1年以下有期徒刑、拘役或3萬元以下罰金
。
